臺灣雲林地方法院刑事裁定
111年度聲字第907號
聲  請  人  臺灣雲林地方檢察署檢察官
受  刑  人  林復奇



上列聲請人因對受刑人數罪併罰有二裁判以上，聲請定其應執行
之刑(111年度執字第2397號)，本院裁定如下：
    主  文
林復奇犯如附表所示之罪刑，應執行有期徒刑肆年叁月。
    理  由
一、聲請意旨略以：受刑人林復奇因犯如附表所示竊盜數罪，先
    後經判決確定如附表所示之刑，符合數罪併罰之要件，應依
    刑法第53條、第51條第5款之規定，定其應執行之刑，爰依
    刑事訴訟法第477條第1項規定聲請裁定等語。
二、按裁判確定前犯數罪者，併合處罰之；數罪併罰，有二裁判
    以上者，依刑法第51條之規定，定其應執行之刑；數罪併罰
    ，分別宣告其罪之刑，如宣告多數有期徒刑者，於各刑中之
    最長期以上，各刑合併之刑期以下，定其刑期，但不得逾30
    年；依刑法第53條及第54條應依刑法第51條第5款至第7款之
    規定，定其應執行刑者，由該案犯罪事實最後判決之法院之
    檢察官，聲請該法院裁定之，刑法第50條第1項前段、第53
    條、第51條第5款及刑事訴訟法第477條第1項，分別定有明
    文。
三、經查：本件受刑人所犯如附表所示之罪，業經法院判處如附
    表所示之刑，均確定在案，且附表編號1至8已經臺灣嘉義地
    方法院以111年度聲字第701號刑事裁定應執行之刑，有該刑
    事裁定及附表編號9之刑事判決附卷可稽。又受刑人於111年
    10月24日已向檢察官聲請定應執行刑，有其聲請書可佐（見
    本院卷第59頁），合於刑法第50條第2項之規定。聲請人以
    本院為犯罪事實最後判決之法院，聲請定其應執行之刑，本
    院審核結果，認於法並無不合，且受刑人已於聲請書上填載
    對本件定應執行刑案件，關於量刑範圍表示意見，經受刑人
    表示無意見。爰審酌受刑人侵害之法益（均為竊盜罪），犯
    罪之態樣，所擔任之角色，造成社會危害程度，責任非難重
    覆程度及裁判於定刑時已扣減之應執行刑等情，並考量受刑
    人復歸社會之可能性，定其應執行之刑如主文所示。
四、依刑事訴訟法第477條第1項，刑法第50條第2項、第53條、
    第51條第5款，裁定如主文。
中　　華　　民　　國　　111 　年　　11　　月　　30　　日
                  刑事第四庭  法  官  吳昆璋
以上正本證明與原本無異。
如不服本裁定，應於收受送達後5日內向本院提出抗告狀。（應
附繕本）　　　　　　　　　    
                              書記官  詹惠如
中　　華　　民　　國　　111 　年　　11　　月　　30　　日
附表：
編號  1. 2. 3. 罪名  竊盜 加重竊盜等 加重竊盜未遂 宣告刑  有期徒刑3月 ①有期徒刑6月 ②有期徒刑4月 應執行有期徒刑8月 有期徒刑4月 犯罪日期  110年3月13日 ①110年8月15日 ②110年8月19日 110年6月29日  偵查（自訴）機關年度案號  雲林地檢110年度偵字第3851號 南投地檢110年度偵字第4519、4597號 南投地檢110年度偵字第3634號 最後事實審 法  院 臺灣雲林地方法院 臺灣南投地方法院 臺灣南投地方法院  案  號 110年度易字第474號 110年度審易字第360號 110年度易字第225號  判決日期 110年10月6日 111年1月4日 111年1月28日 確定判決 法  院 臺灣雲林地方法院 臺灣南投地方法院 臺灣南投地方法院  案  號 110年度易字第474號 110年度審易字第360號 110年度易字第225號  確定日期 110年11月2日 111年2月8日 111年3月9日 是否得為易科罰金之案件  是 是 是 備    註  雲林地檢110年度執字第2581號（臺中地檢110年度執助字第2168號） 南投地檢111年度執字第375號（臺中地檢111年度執助字第1857號） 南投地檢111年度執字第490號（臺中地檢111年度執助字第1858號）   編號1至8，經臺灣嘉義地方法院111年度聲字第701號裁定應執行有期徒刑4年2月（嘉義地檢111年度執更字第792號）   
編號  4. 5. 6. 罪名  加重竊盜 竊盜 加重竊盜 宣告刑  ①有期徒刑1年 ②有期徒刑8月 應執行有期徒刑 1年5月 有期徒刑4月 有期徒刑8月 犯罪日期  ①110年5月29日 ②110年6月28日 110年9月4日 110年1月23日 偵查（自訴）機關年度案號  雲林地檢110年度偵字第4074、7810、8150號 雲林地檢110年度偵字第4074、7810、8150號 南投地檢110年度偵字第2822、5337、5392、5518號 最後事實審 法  院 臺灣雲林地方法院 臺灣雲林地方法院 臺灣南投地方法院   案  號 111年度易字第31號 111年度易字第31號 111年度易字第38號  判決日期 111年3月4日 111年3月4日 111年4月27日 確定判決 法  院 臺灣雲林地方法院 臺灣雲林地方法院 臺灣南投地方法院   案  號 111年度易字第31號 111年度易字第31號 111年度易字第38號  確定日期 111年3月30日 111年3月30日 111年6月1日 是否得為易科罰金之案件  否 是 否 備    註  雲林地檢111年度執字第1130號（臺中地檢111年度執助字第1128號） 雲林地檢111年度執字第1131號（臺中地檢111年度執助字第1129號） 南投地檢111年度執字第1167號（臺中地檢111年度執助字第1733號）   編號1至8，經臺灣嘉義地方法院111年度聲字第701號裁定應執行有期徒刑4年2月（嘉義地檢111年度執更字第792號）   
編號  7. 8. 9. 罪名  竊盜 加重竊盜 竊盜 宣告刑  ①有期徒刑3月 ②有期徒刑4月 ③有期徒刑5月 有期徒刑7月 有期徒刑3月 犯罪日期  ①110年8月23日 ②110年8月19日 ③110年8月24日 應執行有期徒刑 11月 110年5月10日 110年3月17日前某日（110年3月14日後） 偵查（自訴）機關年度案號  南投地檢110年度偵字第2822、5337、5392、5518號 嘉義地檢110年度偵字第9249、10404、10405號 雲林地檢110年度偵字第2546號 最後事實審 法  院 臺灣南投地方法院 臺灣嘉義地方法院 臺灣雲林地方法院  案  號 111年度易字第38號 111年度易字第123號 111年度簡字第116號  判決日期 111年4月27日 111年6月16日 111年8月29日 確定判決 法  院 臺灣南投地方法院 臺灣嘉義地方法院 臺灣雲林地方法院  案  號 111年度易字第38號 111年度易字第123號 111年度簡字第116號  確定日期 111年6月1日 111年7月18日 111年9月27日 是否得為易科罰金之案件  是 否 是 備    註  南投地檢111年度執字第1168號（臺中地檢111年度執助字第1734號） 嘉義地檢111年度執字第2376號 雲林地檢111年度執字第2397號   編號1至8，經臺灣嘉義地方法院111年度聲字第701號裁定應執行有期徒刑4年2月（嘉義地檢111年度執更字第792號）